臺灣彰化地方法院刑事判決　　　　　　　100年度訴字第599號
公　訴　人　臺灣彰化地方法院檢察署檢察官
被　　　告　倪毅嘉
選任辯護人　楊振芳律師
上列被告因違反毒品危害防制條例等案件，經檢察官提起公訴（
100 年度偵字第3524號），茲本院判決如下：
    主  文
倪毅嘉分別犯如附表壹、附表貳、附表主文欄所示之罪，各處
如附表壹、附表貳、附表主文欄所示之刑（含主刑、從刑）。
主刑部分，應執行有期徒刑肆年捌月，沒收部分併執行之。
    犯罪事實
一、倪毅嘉（原名倪天懋；綽號「天懋」），分別於下列時、地
    ，為各次行為：
  (一)其明知甲基安非他命屬毒品危害防制條例第2 條第2 項第2
    款規定之第2 級毒品，非經許可，不得持有、販賣，竟單獨
    個別6 次基於販賣第2 級毒品甲基安非他命以營利之犯意，
    意圖營利（即如【附表1 】編號1 至編號5 、編號9 所示部
    分）；另其與林哲豪、真實姓名及年籍均不詳之成年男子1
    次基於販賣第2 級毒品甲基安非他命以營利之犯意聯絡，意
    圖營利（即如【附表1 】編號6 所示部分）；另其與真實姓
    名及年籍均不詳之綽號「阿豪」成年男子1 次基於販賣第2
    級毒品甲基安非他命以營利之犯意聯絡，意圖營利（即如【
    附表1 】編號7 所示部分）；另其與林哲豪1 次基於販賣第
    2 級毒品甲基安非他命以營利之犯意聯絡，意圖營利（即如
    【附表1 】編號8 所示部分），由倪毅嘉利用不知情之倪毅
    嘉之母即陳秀娟所有提供之諾基亞廠牌行動電話1 支（內裝
    行動電話門號0982—652936號晶片卡1 張）作為對外聯絡工
    具，由如【附表1 】「相對人欄」所示之相對人，以如【附
    表1 】「交易毒品種類、地點、方式欄」所示之行動電話、
    室內電話或公共電話直接撥打倪毅嘉使用上開行動電話門號
    ，與倪毅嘉聯絡，經雙方約定購買金額、交貨地點後，再由
    倪毅嘉親自或推由林哲豪、真實姓名及年籍均不詳之成年男
    子，各於如【附表1 】「交易時間欄」、「交易毒品種類、
    地點、方式欄」所示之時間、地點，分別販賣如【附表1 】
    「交易價格欄」所示之第2 級毒品甲基安非他命予如【附表
    1 】「相對人欄」所示之相對人。
  (二)另其明知甲基安非他命屬毒品危害防制條例第2 條第2 項第
    2 款規定之第2 級毒品，非經許可，不得轉讓；亦明知甲基
    安非他命業經行政院衛生署公告列入禁藥管理，屬禁藥1 種
    ，竟基於轉讓禁藥即第2 級毒品甲基安非他命之犯意，於如
    【附表2 】「轉讓時間欄」、「轉讓毒品種類、地點、方式
    欄」所示之時間、地點，轉讓總淨重未達淨重10公克即微量
    未逾0.1 公克之第2 級毒品甲基安非他命予葉鋐宥。
  (三)又其明知愷他命（Ketamine，即俗稱「K 他命」）為毒品危
    害防制條例第2 條第2 項第3 款所規定之第3 級毒品，依法
    不得販入、賣出，竟基於販賣第3 級毒品愷他命以營利之犯
    意，意圖營利，由蔡修元直接當面與倪毅嘉約定購買愷他命
    、購買金額及交貨地點後，由倪毅嘉於如【附表3 】「交易
    時間欄」、「交易毒品種類、地點、方式欄」所示之時間、
    地點，販賣如【附表3 】「交易價格欄」之第3 級毒品愷他
    命予蔡修元。嗣經警方據報，並由臺灣彰化地方法院檢察署
    檢察官向本院聲請核准對倪毅嘉持用上開行動電話門號施以
    通訊監察後，復於民國100 年4 月7 日上午8 時30分，持本
    院核發之搜索票，至倪毅嘉位於彰化縣彰化市○○街39之8
    號住處搜索，並扣得倪毅嘉之母所有之上揭行動電話門號晶
    片卡1 張，而查獲上情。
二、案經彰化縣警察局刑事警察大隊報請臺灣彰化地方法院檢察
    署檢察官偵查起訴。
    理  由
一、證據能力部分：
  (一)按檢察官職司追訴犯罪，就審判程序之訴訟構造言，檢察官
    係屬與被告相對立之當事人一方，偵查中對被告以外之人所
    為之偵查筆錄，或被告以外之人向檢察官所提之書面陳述，
    性質上均屬傳聞證據。自理論上言，如未予被告反對詰問、
    適當辯解之機會，一律准其為證據，似有違當事人進行主義
    之精神，對被告之防禦權亦有所妨礙；然而現階段刑事訴訟
    法規定檢察官代表國家偵查犯罪、實施公訴，必須對於被告
    之犯罪事實負舉證之責，依法其有訊問被告、證人及鑑定人
    之權，證人、鑑定人且須具結，而實務運作時，偵查中檢察
    官向被告以外之人所取得之陳述，原則上均能遵守法律規定
    ，不致違法取供，其可信性極高，為兼顧理論與實務，乃於
    修正刑事訴訟法時，增列第159 條之1 第2 項，明定被告以
    外之人（含被害人、證人等）於偵查中向檢察官所為陳述，
    除顯有不可信之情況者外，得為證據，並於92年9 月1 日施
    行（最高法院94年度臺上字第7416號判決意旨參照）。又所
    謂「顯有不可信性」，係指陳述是否出於供述者之真意、有
    無違法取供情事之信用性而言，故應就偵查或調查筆錄製作
    之原因、過程及其功能等加以觀察其信用性，據以判斷該傳
    聞證據是否有顯不可信或有特別可信之情況而例外具有證據
    能力，並非對其陳述內容之證明力如何加以論斷，二者之層
    次有別，不容混淆（最高法院94年度臺上字第629 號判決要
    旨可參）。經查，如【附表1 】、【附表2 】、【附表3 】
    「證據欄」所示證人分別在檢察官偵查時，均係以證人之身
    分，經檢察官告以具結之義務及偽證之處罰，經其等具結，
    而於負擔偽證罪之處罰心理下所為，係經以具結擔保其等證
    述之真實性；且上揭證人分別於檢察官訊問時之證述（參見
    如【附表1 】、【附表2 】、【附表3 】「證據欄」所示）
    ，並無證據顯示係遭受強暴、脅迫、詐欺、利誘等外力干擾
    情形，或在影響其等心理狀況致妨礙其等自由陳述等顯不可
    信之情況下所為。上開證人分別於偵訊時之陳述，既無顯不
    可信之情況，依上開說明，自均有證據能力。
  (二)按被告以外之人（包括證人、鑑定人、告訴人、被害人及共
    同被告等）於審判外之陳述雖不符刑事訴訟法第159 條之1
    至之4 之規定，而經當事人於審判程序同意作為證據，法院
    審酌該言詞陳述或書面陳述作成時之情況，認為適當者，亦
    得為證據，刑事訴訟法第159 條之5 第1 項定有明文。其立
    法意旨在於傳聞證據未經當事人之反對詰問予以核實，原則
    上先予排除。惟若當事人已放棄反對詰問權，於審判程序中
    表明同意該等傳聞證據可作為證據，基於尊重當事人對傳聞
    證據之處分權使訴訟程序得以順暢進行，上開傳聞證據則有
    證據能力（最高法院94年度臺上字第4890號判決要旨參照）
    。又按當事人、代理人或辯護人於法院調查證據時，知有第
    159 條第1 項不得為證據之情形，而未於言詞辯論終結前聲
    明異議者，視為有前項之同意，刑事訴訟法第159 條之5 定
    有明文。亦即，傳聞證據未經當事人之反對詰問予以核實，
    原則上先予排除，惟若當事人已放棄詰問或未聲明異議，基
    於證據資料愈豐富，愈有助於真實發現之理念，且強化言詞
    辯論主義，法院自可承認該傳聞證據例外擁有證據能力。經
    查，如【附表1 】、【附表2 】、【附表3 】「證據欄」所
    示證人分別於警詢中之陳述（參見如【附表1 】、【附表2
    】、【附表3 】「證據欄」所示），雖均係被告以外之人於
    審判外之陳述，性質上屬傳聞證據，惟經檢察官、被告及其
    選任辯護人均同意作為證據，又本院審酌該言詞陳述作成時
    之情況，並查無其他不法之情狀，足認為得為本案之證據，
    依刑事訴訟法第159 條之5 第1 項之規定，均有證據能力。
  (三)又通訊監察之監聽譯文如係被告以外之人之司法警察（官）
    監聽人員，於審判外將監聽所得資料以現譯方式整理後予以
    記錄而得，則本質上屬於被告以外之人於審判外之書面陳述
    ，為傳聞證據，依刑事訴訟法第159 條第1 項規定，除法律
    有規定者外，不得作為證據。故如欲採被告以外之人於審判
    外之書面陳述為證據時，必須符合法律所規定之例外情形，
    方得認其審判外之書面陳述有證據能力，並須於判決中具體
    扼要說明其符合傳聞證據例外之情況及心證理由，否則即有
    違證據法則及判決不備理由之違誤（最高法院98年度臺上字
    第669 號判決要旨參照）。另按無證據能力、未經合法調查
    之證據，不得作為判斷之依據，刑事訴訟法第155 條第2 項
    定有明文。而證據能力之有無，乃法院應依職權調查、認定
    之事項，不因當事人未加爭執，即可毋庸調查而逕認有證據
    能力。又文書，由公務員製作者，應記載製作之年、月、日
    及其所屬機關，由製作人簽名，刑事訴訟法第39條定有明文
    （最高法院97年度臺上字第994 號判決要旨參照）。至通訊
    監察之錄音、錄影，其所錄取之聲音或畫面，既係憑機械力
    拍錄，未經人為操控，該錄音、錄影經依刑事訴訟法第165
    條之1 第2 項規定之調查程式後，自有證據能力（最高法院
    98年度臺上字第669 號判決要旨參照）。經查，彰化縣警察
    局100 年5 月5 日彰警刑偵一字第1000027445號函檢附之監
    察號碼0982—652936號通訊監察譯文表1 份（參見本院卷宗
    第114 頁至第148 頁），係由製作人即彰化縣警察局刑事警
    察大隊偵查佐蔡志明自100 年1 月21日上午10時許起至100
    年2 月18日上午10時許止負責製作簽名，核與前揭規定之程
    式相符；又按有事實足認被告或犯罪嫌疑人有最輕本刑為3
    年以上有期徒刑之罪嫌，並危害國家安全或社會秩序情節重
    大，而有相當理由可信其通訊內容與本案有關，且不能或難
    以其他方法蒐集或調查證據者，得發通訊監察書；前項通訊
    監察書，偵查中由檢察官依司法警察機關聲請或依職權以書
    面記載第11條之事項，並敘明理由、檢附相關文件，聲請該
    管法院核發；檢察官受理申請案件，應於2 小時內核復。如
    案情複雜，得經檢察長同意延長2 小時。法院於接獲檢察官
    核轉受理申請案件，應於24小時內核復。審判中由法官依職
    權核發。法官並得於通訊監察書上對執行人員為適當之指示
    ，通訊保障及監察法第5 條第1 項第1 款、第2 項定有明文
    。經查，本案監聽行動電話門號0982—652936號監聽譯文1
    份係司法警察人員，以被告涉嫌販賣第2 級毒品甲基安非他
    命罪嫌，危害社會秩序情節重大，並有相當理由可信其通訊
    內容與本案有關，難以其他方法蒐集或調查證據為由，經由
    臺灣彰化地方法院檢察署檢察官向本院聲請核發通訊監察書
    ，經本院於100 年1 月19日核發100 年聲監字第000058號通
    訊監察書辦理，此有該通訊監察書及電話附表影本各1 份（
    參見彰化縣警察局彰警刑偵一字第0000000000號警卷第67頁
    至第68頁）附卷可稽，是上開監聽譯文，係司法警察依本院
    核發通訊監察書，合法監聽電話錄製之錄音帶聽譯所得，且
    經檢察官、被告及其選任辯護人均同意作為證據；又本院查
    無其他不法之情狀，足認得為本案之證據，依刑事訴訟法第
    159 條之5 第1 項之規定，均有證據能力。
  (四)以下本案所引用被告以外之人於審判外之言詞或書面陳述（
    除理由欄一(一)(二)(三)所述部分外），而不符合刑事訴訟法第15
    9 條之1 至第159 條之4 之規定者，均經本院於審理時當庭
    直接提示而為合法之調查，檢察官、被告及其選任辯護人，
    均同意作為證據，本院審酌前開證據作成或取得之狀況，均
    無非法或不當取證之情事，亦無顯不可信之情況，故認為適
    當而均得作為證據。是前開證據，依刑事訴訟法第159 條之
    5 之規定，均具有證據能力，先予敘明。
  (五)除法律另有規定外，實施刑事訴訟程序之公務員因違背法定
    程序取得之證據，其有無證據能力之認定，應審酌人權保障
    及公共利益之均衡維護，刑事訴訟法第158 條之4 定有明文
    。本案所引用之非供述證據，並無證據證明係實施刑事訴訟
    程序之公務員違背法定程序所取得，且檢察官、被告及其選
    任辯護人均未表示無證據能力，自應認均具有證據能力。
二、又按施用毒品者所稱其向某人買受毒品之指證，不得作為有
    罪判決之唯一證據，仍須調查其他必要之證據，以察其是否
    與事實相符；蓋毒品買受者之指證，其憑信性於通常一般人
    已有所懷疑，尚難確信其為真實，況依毒品危害防制條例第
    17條之規定，其供出毒品來源因而破獲者，復得減輕其刑，
    則其指證之真實性猶有疑慮，是施用毒品者之指證，其真實
    性有待其他必要證據加以補強。所謂必要之補強證據，固不
    以證明販賣毒品犯罪構成要件之全部事實為必要，但以與施
    用者之指證具有相當之關聯性為前提，其經與施用者之指證
    綜合判斷，已達於通常一般人均不致有所懷疑，而得確信施
    用者之指證為真實者，始得為有罪之認定（最高法院97年度
    臺上字第277 號、同院97年度臺上字第865 號判決要旨參照
    ），先予指明。
三、經查：
  (一)上開犯罪事實，業據被告倪毅嘉分別於警詢、偵查及本院審
    理中，均坦承不諱（參見如【附表1 】、【附表2 】、【附
    表3 】「證據欄」所載），核與如【附表1 】、【附表2 】
    、【附表3 】「證據欄」所示之證人分別於警詢中陳述、於
    偵訊及本院審理中具結證述（參見如【附表1 】、【附表2
    】、【附表3 】「證據欄」所載）內容相符，爰審酌上揭證
    人與被告間並無仇恨嫌隙，在客觀上如【附表1 】、【附表
    2 】、【附表3 】「證據欄」所示之證人當無虛詞誣陷被告
    之必要，且證人吳易融、蔡承佑、蔡修元部分，經警方分別
    採集其等尿液送驗結果，亦呈現甲基安非他命陽性反應等情
    ，此有詮昕科技股份有限公司100 年4 月18日報告編號0000
    0000號、100 年4 月13日報告編號00000000號、100 年4 月
    25日報告編號00000000號濫用藥物尿液檢驗報告各1 份及委
    託檢驗尿液代號與真實姓名對照認證單3 份（參見本院卷宗
    第108 頁至第113 頁）附卷可參，足徵證人吳易融、蔡承佑
    、蔡修元確有施用第2 級毒品甲基安非他命而有購買甲基安
    非他命之需求；又被告持以使用行動電話門號0982—652936
    號行動電話，經警方依本院核發通訊監察書對被告施以通訊
    監察，亦發現如【附表1 】「證據欄」所示之證人確有各以
    其等所使用如【附表1 】「交易毒品種類、地點、方式欄」
    所示之行動電話或室內電話、公共電話撥打予被告，並與被
    告聯繫等情，此有如【附表1 】「證據欄」所示之通訊監察
    譯文附卷可參；雖觀諸上揭證人與被告通話內容僅有與被告
    約定地點，而未均明確提及交易毒品之名稱、金額及數量等
    情，然審酌國內對於販賣甲基安非他命者科以高度刑責，衡
    情一般販毒者或供毒者為避免遭警方監聽查緝，而於通訊中
    少有逕以「毒品」、「甲基安非他命」等名稱或相近用語稱
    之，而幾乎均以暗語或彼此有默契之含混語意而為溝通，是
    警方合法執行通訊監察所得內容中，雖雙方未明示購買第2
    級毒品甲基安非他命，苟無違背經驗法則及論理法則，仍得
    據以認定毒品甲基安非他命交易行為之存在。另觀諸如【附
    表1 】、【附表2 】、【附表3 】「證據欄」所示之證人分
    別於警詢及偵訊中，對於購買或轉讓甲基安非他命、購買愷
    他命之方式等相關細節性事項，亦核與被告分別於警詢、偵
    訊中及本院審理中之自白內容相符，且相當明確，故上揭證
    人此部分證詞，均無瑕疵，確非虛捏之詞，均應可採信。是
    被告確有各於如【附表1 】、【附表2 】所示之時、地，販
    賣或轉讓甲基安非他命之事實；另於如【附表3 】所示之時
    、地，販賣愷他命之事實，均應堪認定。
  (二)另按毒品危害防制條例第4 條之販賣毒品罪，行為人祇須有
    營利之意圖而販入或賣出毒品者，其犯罪即屬成立，並不因
    行為人所獲得之利益係現金或其他實物而有不同（最高法院
    97年度臺上字第2422號判決要旨參照）；又按販賣毒品之所
    謂販賣行為，係行為人基於營利之目的，而販入或賣出毒品
    而言。販賣毒品者，其主觀上須有營利之意圖，且客觀上有
    販賣之行為，即足構成，至於實際上是否已經獲利，則非所
    問。即於有償讓與他人之初，係基於營利之意思，並著手實
    施，而因故無法高於購入之原價出售，最後不得不以原價或
    低於原價讓與他人時，仍屬販賣行為。必也始終無營利之意
    思，縱以原價或低於原價有償讓與他人，方難謂為販賣行為
    ，而僅得以轉讓罪論處（最高法院93年度臺上字第1651號判
    決要旨參照）。經查，甲基安非他命、愷他命毒品害人匪淺
    ，政府明令禁止非法施用販賣，若非有利可圖，被告當無甘
    冒重典而販賣之理；況被告於偵訊、本院審理中均陳稱因自
    己吸食甲基安非他命，缺錢購買毒品，而藉販賣甲基安非他
    命牟利（參見臺灣彰化地方法院檢察署100 年度偵字第3524
    號偵查卷宗第104 頁；本院卷宗第162 頁反面、第276 頁）
    等語。是被告就如【附表1 】、【附表3 】所示販賣第2 、
    3 級毒品部分，自有從中賺取牟利之意圖及事實，亦可認定
    。
  (三)按證人之陳述有部分前後不符，或相互間有所歧異時，或因
    記憶淡忘、或事後迴護被告、或因其他事由所致，究竟何者
    為可採，法院仍得本其自由心證予以斟酌，非謂一有不符或
    矛盾，即應認其全部均為不可採信；證人之證言，有時亦有
    予渲染之可能；然其基本事實之陳述，若果與真實性無礙時
    ，則仍非不得予以採信（最高法院74年臺上字第1599號判例
    要旨、同院90年度臺上字第6078號判決要旨參照）；況認事
    採證、證據之取捨及證據證明力之判斷，俱屬事實審法院之
    職權，苟無違證據法則，自不能指為違法；是供述證據前後
    雖有差異或矛盾，事實審法院非不可本於經驗及論理法則，
    斟酌其他情形，作合理之比較，定其取捨；其就供述證據之
    一部，認為真實者，予以採取，亦非法則所不許。因之，證
    人供述之證據，前後縱有差異，事實審法院依憑證人前後之
    供述證據，斟酌其他證據，本於經驗法則與論理法則，取其
    認為真實之一部，作為論罪之證據，自屬合法（最高法院90
    年度臺上字第6943號判決要旨參照）。經查：
    1.就【附表1 】編號4 所示部分，證人蔡修元雖曾於偵訊
      中具結證述，就【附表1 】編號4 所示部分，被告係將甲
      基安非他命出售予綽號「黑狗」之人，其僅係陪同綽號「
      黑狗」之友人，前往被告位在彰化縣彰化市○○街39之8
      號住處附近巷子處，因係由綽號「黑狗」之友人與被告交
      易，故其不清楚交易價格（參見臺灣彰化地方法院檢察署
      100 年度偵字第3524號偵查卷宗第77頁至第78頁）云云，
      然其於本院審理中則具結證稱，其前於偵訊中所述上揭證
      述內容即購買者為綽號「黑狗」之友人，係其記憶錯誤（
      參見本院卷宗第196 頁反面）等語，已明確證述向被告購
      買毒品及交易對象係證人蔡修元，核與被告自白內容相符
      ，證人蔡修元於偵訊中此部分之證述內容，應係記憶錯誤
      所致，尚難採信，是被告此次販賣毒品之對象應係證人蔡
      修元，並非該綽號「黑狗」之人，應堪認定。又證人蔡
      修元雖於本院審理中曾具結證述，就【附表1 】編號4 所
      示部分，其係撥打電話向被告購買愷他命，並非購買甲基
      安非他命，其向被告購買2 次愷他命（參見本院卷宗第19
      3 頁、第195 頁反面至第196 頁）云云，然其於本院審理
      中亦曾證稱，此次係向被告購買甲基安非他命（參見本院
      卷宗第193 頁反面、第195 頁），證人蔡修元就向被告購
      買甲基他命或愷他命之證述內容部分，已有前後相異之處
      ，況審酌證人蔡修元就其究竟係向被告購買甲基安非他命
      或愷他命等情，其於警詢、偵訊所述（參見臺灣彰化地方
      法院檢察署100 年度偵字第3524號偵查卷宗第60頁反面、
      第78頁）亦有前後陳述不一之情狀，當應係其記憶淡忘所
      致；復參照被告於警詢、偵訊及本院審理中均一致陳稱，
      此次係販賣甲基安非他命予證人蔡修元，並非販賣愷他命
      等語觀之，若證人蔡修元上揭所述屬實，被告焉有可能自
      承較重刑度之販賣甲基安非他命犯行，而否認較輕刑度之
      販賣愷他命之犯罪事實。從而，證人蔡修元於本院審理中
      所述，此次被告係販賣甲基安非他命等語部分，核與被告
      上揭自白相符，應較為可信，證人蔡修元前揭證述，此次
      係向被告購買愷他命云云，應係記憶淡忘所致，自無可採
      信。
    2.就【附表1 】編號5 所示部分，證人蔡承佑雖於偵訊、本
      院審理中均具結證述，被告應該不知道其亦有出資與證人
      吳易融合資向被告購買甲基安非他命，該次係證人吳易融
      獨自前往被告住處，找被告交易毒品甲基安非他命（參見
      臺灣彰化地方法院檢察署100 年度偵字第3524號偵查卷宗
      第52頁；本院卷宗第266 頁）等語，然被告於本院審理中
      陳稱，此次證人蔡承佑雖未出面交易，但證人吳易融於交
      易時有向其表示證人蔡承佑亦有合資購買（參見本院卷宗
      第273 頁）等語明確，復參酌證人蔡承佑、吳易融於本院
      審理中均證稱，證人蔡承佑亦有陪同證人吳易融前往被告
      住處附近，待證人吳易融出面與被告交易完成後，再與證
      人吳易融離去等情觀之，雖僅有證人吳易融出面與被告進
      行交易，惟被告已知悉其出售對象係證人吳易融、蔡承佑
      ，足見被告此次販賣毒品對象應係證人吳易融、蔡承佑，
      應可認定。
    3.就【附表1 】編號6 所示部分，證人蔡承佑雖於本院審理
      中具結證述，經其目測認為就【附表1 】編號6 所示共犯
      即案外人林哲豪、該真實姓名及年籍均不詳之男子，均為
      年約16、17歲之少年（參見本院卷宗第266 頁反面、第26
      7 頁反面）云云，然經證人蔡承佑於本院審理中當庭以目
      測方式，確認被告、警卷卷附被指認人照片（參見彰化縣
      警察局彰警刑偵一字第0000000000號警卷第57頁）中之被
      指認人之年齡各為何，惟證人蔡承佑目測結果與上揭人等
      實際年齡均有所誤差，此有本院100 年8 月2 日審判筆錄
      1 份（參見本院卷宗第267 頁反面至第268 頁）在卷可參
      ，足見證人蔡承佑目測案外人林哲豪年齡與案外人林哲豪
      實際年齡間，顯有誤差，是證人蔡承佑此部分證述內容，
      尚難採為不利於被告事實之認定。
    4.就【附表1 】編號9 所示部分，另證人吳易融雖曾於偵訊
      中具結證述，就【附表1 】編號9 所示部分，其係幫綽號
      「三八仔」之女子購買（參見臺灣彰化地方法院檢察署10
      0 年度偵字第3524號偵查卷宗第51頁）等語，然其於本院
      審理中則具結證稱，就【附表1 】編號9 所示部分，係綽
      號「三八仔」之女子委託其出面向被告購買，而該名女子
      並未至交易現場，購買金額亦係其親自交予被告收受（參
      見本院卷宗第263 頁反面）等語，已明確證述該名綽號「
      三八仔」之女子委託證人吳易融出面向被告購買毒品及交
      易，是被告販賣毒品甲基安非他命之對象應係證人吳易融
      ，並非該綽號「三八仔」之女子，亦可認定，附此敘明。
  (四)綜上所述，被告分別於警詢、偵訊或本院審理中之自白，均
    核與前揭事證相符，足堪採信，本案事證明確，被告所為各
    如【附表1 】、【附表2 】、【附表3 】所示前開犯行，均
    應堪認定。
四、按甲基安非他命屬毒品危害防制條例第2 條第2 項第2 款所
    規定之第2 級毒品，不得非法持有、販賣或轉讓。又按安非
    他命類藥品，業經行政院衛生署於69年12月8 日以衛署藥字
    第301124號公告列入藥物藥商管理法（已於82年2 月5 日修
    改法規名稱為藥事法）第16條（即現行藥事法第22條）第1
    款之禁藥管理，禁止輸入、製造，並自70年6 月1 日起禁止
    販賣，於75年7 月11日再以衛署藥字第597627號公告禁止使
    用在案，並於79年10月9 日以衛署藥字第904142號公告列入
    麻醉藥品管理，嗣於87年5 月20日毒品危害防制條例修正公
    布後，雖將甲基安非他命列入第2 級毒品，但前揭禁藥管理
    之公告並未廢止，是甲基安非他命仍屬藥事法所定之禁藥。
    又查甲基安非他命雖係毒品危害防制條例第2 項第2 款所規
    定之「第2 級毒品」，但其亦屬於藥事法所稱之「禁藥」（
    即藥事法第22條第1 款所稱之「經中央衛生主管機關明令公
    告禁止製造、調劑、輸入、輸出、販賣或陳列之毒害藥品」
    ）。而明知為禁藥而轉讓者，藥事法第83條亦定有處罰明文
    。故行為人明知為禁藥即甲基安非他命而轉讓予他人者，除
    成立毒品危害防制條例第8 條第2 項之轉讓第2 級毒品罪外
    ，亦構成（修正前）藥事法第83條第1 項之轉讓禁藥罪，此
    係屬同一犯罪行為而同時有二種法律可資處罰之「法條（規
    ）競合」情形，應依「重法優於輕法」、「後法優於前法」
    等法理，擇一處斷（最高法院96年度臺上字第3582號判決要
    旨參照）。又藥事法第83條第1 項係於93年4 月21日修正公
    布，同月23日施行，為毒品危害防制條例之後法。且毒品之
    範圍尚包括影響精神物質與其製品，而藥事之管理，亦非僅
    止於藥品之管理，毒品未必係經公告之禁藥，禁藥亦未必為
    毒品，毒品危害防制條例與藥事法二者，並無必然之特別法
    與普通法關係。故除轉讓之甲基安非他命數量達轉讓持有毒
    品加重其刑之數量標準第2 條所定之淨重10公克以上，應依
    毒品危害防制條例第8 條第6 項規定加重其刑，其加重後之
    法定刑較藥事法第83條第1 項為重者外，因藥事法第83條第
    1 項為後法，且為重法，應優先適用藥事法處斷。又被告轉
    讓禁藥甲基安非他命予證人葉鋐宥，其該次轉讓之甲基安非
    他命之淨重重量，本院查無積極證據足資證明被告該次轉讓
    甲基安非他命數量已達行政院98年11月20日院臺法字第0980
    073647B 號令頒轉讓毒品加重其刑之數量標準第2 條第1 項
    第2 款關於第2 級毒品在淨重10公克以上之規定，故被告該
    次轉讓第2 級毒品甲基安非他命之犯行，依上揭說明，應論
    以藥事法第83條第1 項之轉讓禁藥罪。
五、按愷他命係毒品危害防制條例第2 條第2 項第3 款所規定之
    第3 級毒品，不得非法持有一定數量、販賣或轉讓。又按藥
    事法第22條所稱之「禁藥」，係指該條第1 項第1 款「經中
    央衛生主管機關明令公告禁止製造、調劑、輸入、輸出、販
    賣或陳列之毒害藥品」及第2 款上段「未經核准輸入之藥品
    」而言；至於藥事法上所稱之「管制藥品」，依同法第11條
    之規定，則指「管制藥品管理條例第3 條規定所稱之管制藥
    品」。藥事法對於「管制藥品」、「禁藥」既分別各有其定
    義，足見「管制藥品」，非必即屬上揭規定之「禁藥」，至
    屬無疑（最高法院98年度臺上字第2810號判決意旨參見）。
    又藥品之製造或輸入，依藥事法第39條之規定，應向本署申
    請查驗登記，並經核領藥品許可證後，始得製造或輸入，且
    藥物之製造，應依藥事法第57條之規定辦理。至毒品危害防
    制條例所稱之各級毒品，列屬藥事法第22條第1 項第1 款所
    稱之毒害藥品者，即屬藥事法所稱之禁藥；其非屬藥事法第
    22條第1 項第1 款所稱之禁藥之藥品（含列屬管制藥品管理
    條例第3 條所稱之各級管制藥品中之「愷他命Ketamine（俗
    稱K 他命）成分」，應屬藥品管理，其製造或輸入，應依上
    開藥事法之相關規定辦理，始為合法，否則應究其來源認屬
    藥事法第20條第1 項第1 款未經核准擅自製造之偽藥，抑或
    同法第22條第1 項第2 款未經核准擅自輸入之禁藥；併甚或
    認屬合法產品非法使用之毒品危害防制條例所稱之第3 級毒
    品，予以審酌等語，業經行政院衛生署以98年2 月10日衛署
    藥字第0980309854號函示明確，依上揭函示內容雖表明愷他
    命（Ketamine）成分，尚未列屬藥事法第22條第1 項第1 款
    所稱「經中央衛生主管機關明令公告禁止製造、調劑、輸入
    、輸出、販賣或陳列之毒害藥品」之禁藥，然仍應依其來源
    認究係屬藥事法第20條第1 款所稱未經核准擅自製造之偽藥
    ，抑或同法第22條第1 項第2 款未經核准擅自輸入之禁藥；
    併甚或認屬合法產品非法使用之毒品危害防制條例所稱之第
    3 級毒品。亦即，愷他命（Ketamine）成分應屬藥品管理，
    同時亦列屬管制藥品管理條例第3 條所稱之第3 級管制藥品
    ，亦係毒品危害防制條例第2 條所規範之第3 級毒品，但尚
    未列屬藥事法第22條第1 項第1 款所稱經行政院衛生署明令
    公告禁止製造、調劑、輸入、輸出、販賣或陳列之毒害藥品
    之禁藥。經查，被告就【附表3 】其所販賣之愷他命部分，
    卷內並無其他積極證據足認被告販賣之愷他命係由國外輸入
    （按如係未經核准擅自輸入則屬禁藥）；且被告於本院審理
    中自承其販賣愷他命係自朋友處取得等語，是被告既非第一
    手取得愷他命者，當亦無法明確陳述該愷他命來源以供本院
    認定，復自新聞媒體曾多次報導國內查獲多起違法製造愷他
    命案例觀之，依經驗法則判斷，被告持有進而販賣愷他命，
    應屬國內違法製造之偽藥，應堪認定。
六、至一犯罪行為同時有二種以上之法律規定可資處罰者，為法
    條競合，應先依「重法優於輕法」、「後法優於前法」等法
    理，以決定適用之法律，已如前述。是明知甲基安非他命為
    藥事法所規定之禁藥、愷他命則為藥事法所規定之偽藥而販
    賣予他人，除各應成立毒品危害防制條例第4 條第2 項、第
    3 項之販賣第2 級、第3 級毒品罪外，亦同時分別構成藥事
    法第83條第1 項之販賣禁藥罪、販賣偽藥罪，均為一犯罪行
    為同時有2 種法律可資處罰之法條競合，應依「重法優於輕
    法」、「後法優於前法」法理，擇一處斷。依藥事法第83條
    第1 項明文規定販賣禁藥（偽藥）罪，其法定刑為「7 年以
    下有期徒刑，得併科新臺幣5 百萬元以下罰金。」；又毒品
    危害防制條例第4 條第2 項、第3 項各定有販賣第2 級毒品
    罪、販賣第3 級毒品，法定刑則分別為「無期徒刑或7 年以
    上有期徒刑，得併科新臺幣1 千萬元以下罰金。」、「處5
    年以上有期徒刑，得併科新臺幣7 百萬元以下罰金。」。經
    比較後，就販賣第2 級毒品、第3 級毒品部分，毒品危害防
    制條例第4 條第2 、3 項之法定本刑，均較藥事法第83條第
    1 項之法定本刑之罪為重。是依前述「重法優於輕法」之法
    理，被告上揭分別為販賣第2 級毒品甲基安非他命、販賣第
    3 級毒品愷他命犯行部分，均應分別優先適用毒品危害防制
    條例第4 條第2 項、第3 項之規定處斷，併予敘明。
七、核被告就犯罪事實欄一(一)部分即如【附表1 】部分所為，均
    係犯毒品危害防制條例第4 條第2 項之販賣第2 級毒品罪；
    另就犯罪事實欄一(二)部分即如【附表2 】部分所為，係犯藥
    事法第83條第1 項之轉讓禁藥罪；另就犯罪事實欄一(三)部分
    即如【附表3 】部分所為，係犯毒品危害防制條例第4 條第
    3 項之販賣第3 級毒品罪。按「安非他命」係屬毒品危害防
    制條例第2 條第2 項第2 款所列之第2 級毒品，「甲基安非
    他命」則屬同條項款附表（即其附表2 編號89）所載之相類
    製品，依行政院衛生署管制藥品管理局之相關函釋，二者雖
    多為硫酸鹽或鹽酸鹽，可溶於水，為白色、略帶苦味之結晶
    ，但使用劑量及致死劑量，仍屬有別，且目前國內發現者似
    都為甲基安非他命之鹽酸鹽，可見安非他命與甲基安非他命
    ，係毒性有差別之第2 級毒品（最高法院98年度臺上字第32
    00號判決要旨參照）。是起訴意旨原附表所載雖認被告係販
    賣安非他命，亦未明確指明被告販賣毒品之時間，然經公訴
    人當庭更正及補充起訴事實為被告於【附表1 】「交易時間
    欄」所示之時間，販賣甲基安非他命，附此敘明。又按刑法
    上所謂販賣行為，不以販入後復行賣出為必要，只要以營利
    為目的，而有販入或賣出二者其一之行為，即足構成，雖未
    及賣出，仍屬販賣既遂，其後復分次賣出，與先前之販入行
    為，均為販賣犯行（最高法院88年度臺上字第2828號判決要
    旨參照）；復按刑事上販賣罪之完成，與民事上買賣契約之
    成立，二者之概念尚有不同，刑事上之販賣行為，則須以營
    利為目的，將標的物販入或賣出，有一於此，其犯罪行為始
    為完成，苟行為人尚未將標的物販入或賣出，即難謂其販賣
    行為已屬完成（最高法院88年度臺上字第3760號判決要旨參
    照）；再按販賣毒品之所謂販賣行為，係行為人基於營利之
    目的，而販入或賣出毒品而言。販賣毒品者，其主觀上須有
    營利之意圖，且客觀上有販賣之行為，即足構成，至於實際
    上是否已經獲利，則非所問。即於有償讓與他人之初，係基
    於營利之意思，並著手實施，而因故無法高於購入之原價出
    售，最後不得不以原價或低於原價讓與他人時，仍屬販賣行
    為。必也始終無營利之意思，縱以原價或低於原價有償讓與
    他人，方難謂為販賣行為，而僅得以轉讓罪論處（最高法院
    93年度臺上字第1651號判決要旨參照）。被告分別為如【附
    表1 】、【附表2 】、【附表3 】所示販賣、轉讓第2 級毒
    品甲基安非他命或販賣第3 級毒品愷他命犯行，各應屬販賣
    、轉讓第2 級毒品甲基安非他命或販賣第3 級毒品愷他命既
    遂。至被告分別為如【附表1 】所示販賣第2 級毒品甲基安
    非他命、如【附表2 】所示轉讓禁藥甲基安非他命犯行，其
    各次持有甲基安非他命之目的既各在販賣、轉讓甲基安非他
    命，則其各次持有甲基安非他命之低度行為，應分別為販賣
    、轉讓甲基安非他命之高度行為所吸收，均不另論罪。另被
    告為如【附表3 】所示販賣第3 級毒品愷他命部分，因持有
    第3 級毒品愷他命之數量需達純質淨重20公克以上，始為毒
    品危害防制條例第11條第5 項處罰之行為，本案公訴人未舉
    證被告持有販賣第3 級毒品愷他命純質淨重已達20公克以上
    ，尚無積極證據足資證明被告為供販賣而持有愷他命已屬毒
    品危害防制條例第11條第5 項之犯罪行為，自無販賣第3 級
    毒品之高度行為吸收持有第3 級毒品低度行為之情形。按共
    同正犯之成立，祇須具有犯意之聯絡，行為之分擔，既不問
    犯罪動機起於何人，亦不必每一階段犯行，均經參與（最高
    法院34年上字第862 號判例要旨參照）；又按2 人以上共同
    實行犯罪之行為者，皆為正犯，刑法第28條定有明文。而共
    同正犯之意思聯絡，不限於事前有所協議，其於行為當時，
    基於相互之認識，以共同犯罪之意思參與者，亦無礙於共同
    正犯之成立。且其表示之方法，亦不以明示通謀為必要，即
    相互間有默示之合致，亦無不可（最高法院73年臺上字第18
    86號、同院73年臺上字第2364號判例要旨參照）。從而，凡
    以自己犯罪之意思而參與犯罪，無論其所參與者是否係犯罪
    構成要件之行為，皆為正犯，其以幫助他人犯罪之意思而參
    與犯罪，其所參與者，苟係犯罪構成要件之行為，亦為正犯
    ，必以幫助他人犯罪之意思而參與犯罪，其所參與者又為犯
    罪構成要件以外之行為，始為從犯。故共同實施犯罪行為之
    人，在合同意思範圍以內，各自分擔犯罪行為之一部，相互
    利用他人之行為，以達其犯罪之目的者，即應對於全部所發
    生之結果，共同負責。又刑法上所謂販賣行為，係指以營利
    為目的，有償轉讓，將商品購入或賣出，有一於此，犯罪即
    為完成，故交付商品與收取價金，均屬販賣犯罪之構成要件
    行為，縱以幫助他人營利犯罪之意思，而有參與交付買賣標
    的物、收取貨款之販賣要件行為，自應論以共同正犯而非從
    犯（最高法院84年度臺上字第5647號判決要旨參照）。是被
    告與案外人林哲豪、真實姓名及年籍均不詳之成年男子間，
    就如【附表1 】編號6 所示部分；另被告與案外人真實姓名
    及年籍均不詳之綽號「阿豪」成年男子間，就如【附表1 】
    編號7 所示部分；又被告與案外人林哲豪間，就如【附表1
    】編號8 所示部分，互有犯意聯絡及行為分擔，均為共同正
    犯。至起訴意旨認為【附表1 】編號6 、7 、8 所示部分均
    係被告獨自所為，尚有誤解。被告所為【附表1 】編號5 所
    示部分，係以一行為同時販賣甲基安非他命予證人吳易融、
    蔡承佑2 人，而觸犯販賣第2 級毒品甲基安非他命罪2 罪為
    同種想像競合犯，應依刑法第55條規定，從一情節較重者處
    斷。另被告所犯如【附表1 】、【附表2 】、【附表3 】所
    示之各罪，犯意各別，行為互異，應分論併罰。又按犯毒品
    危害防制條例第4 條至第8 條之罪於偵查及審判中均自白者
    ，減輕其刑，毒品危害防制條例第17條第2 項定有明文。至
    所謂自白，乃被告對自己犯罪事實之全部或一部之供述之謂
    ，被告所供述者，不必限於構成要件該當事實，即除供述構
    成要件該當事實之外，另外主張違法阻卻事由或責任阻卻事
    由，猶不失為自白（最高法院93年度臺上字第2870號判決要
    旨參照）。是被告就如【附表1 】所示之販賣第2 級毒品甲
    基安非他命、如【附表3 】所示之販賣第3 級毒品愷他命之
    犯罪事實，業據被告於警詢、偵訊中及本院審理時皆自白犯
    罪，已如前述，均應依毒品危害防制條例第17條第2 項之規
    定各減輕其刑。至（修正後）毒品危害防制條例第17條第2
    項增列「犯第4 條至第8 條之罪於偵查及審判中均自白者，
    減輕其刑」之規定，對於在偵查及審判中均自白犯毒品條例
    第4 條至第8 條之罪者，明定應減輕其刑。但不同刑罰法律
    間具有法條競合關係者，法院應本於法律整體適用不得割裂
    原則而為比較適用。本案被告就如【附表2 】所示轉讓甲基
    安非他命之犯行，具藥事法第83條第1 項與毒品危害防制條
    例第8 條第2 項規定間之法條競合關係，而應適用法定刑較
    重之藥事法第83條第1 項之規定論處，已如前述，被告雖分
    別於偵查及審判中均自白犯罪，然藥事法並無轉讓禁藥者，
    於偵查及審判中自白應減輕其刑之特別規定，自無從割裂適
    用（修正後）毒品危害防制條例第17條第2 項規定減輕其刑
    之餘地，附此敘明（最高法院99年度臺上字第1367、2476號
    判決要旨參照）。至公訴人雖就被告前揭犯行，具體求刑應
    執行有期徒刑7 年等語，惟審酌被告無視於國家對於杜絕毒
    品犯罪之禁令，明知毒品對於身體健康之戕害，竟為貪圖不
    法利益，販賣或轉讓予他人施用，危害社會治安及國民健康
    ，並助長施用甲基安非他命、愷他命歪風，因施用甲基安非
    他命、愷他命而散盡家財、連累家人，或為購買甲基安非他
    命、愷他命鋌而走險者，更不可勝計，本應予嚴懲，然其販
    賣甲基安非他命、愷他命獲得之不法利益尚非鉅大，販賣毒
    品對象合計僅有3 人，轉讓禁藥數量甚微，其犯後於偵訊及
    本院審理中均坦承犯行，態度尚可等一切情狀，各量處如【
    附表1 】、【附表2 】、【附表3 】「主文欄」所示之刑，
    並就主刑部分定其應執行刑，以資懲儆。
八、至公訴意旨以被告有多次販賣毒品犯行，顯有犯罪習慣，聲
    請本院在判處被告罪刑之同時，依刑法第90條之規定，諭知
    被告於刑之執行前，令入勞動場所強制工作等語，經查：
  (一)保安處分係針對受處分人將來之危險性所為之處置，以達教
    化、治療之目的，為刑罰之補充制度。我國現行刑法採刑罰
    與保安處分雙軌制，係在維持行為責任之刑罰原則下，為協
    助行為人再社會化之功能，以及改善行為人潛在之危險性格
    ，期能達成根治犯罪原因、預防犯罪之特別目的。是保安處
    分中之強制工作，旨在對嚴重職業性犯罪及欠缺正確工作觀
    念或無正常工作因而習慣犯罪者，強制其從事勞動，學習一
    技之長及正確之謀生觀念，使其日後重返社會，能適應社會
    生活。刑法第90條第1 項規定：「有犯罪之習慣或以犯罪為
    常業或因遊蕩或懶惰成習而犯罪者，得於刑之執行完畢或赦
    免後，令入勞動場所，強制工作。」，即係本於保安處分應
    受比例原則之規範，使保安處分之宣告，與行為人所為行為
    之嚴重性、行為人所表現之危險性及對於行為人未來行為之
    期待性相當之意旨而制定，而由法院視行為人之危險性格，
    決定應否令入勞動處所強制工作，以達預防之目的。所謂「
    有犯罪之習慣」係指對於犯罪以為日常之惰性行為，乃一種
    犯罪之習性，至所犯之罪名為何，是否同一，則非所問（最
    高法院94年度臺上字第6611號判決要旨參照）。
  (二)按有犯罪之習慣或因遊蕩或懶惰成習而犯罪者，於刑之執行
    前，令入勞動場所，強制工作，刑法第90條第1 項固有明文
    。然刑法上之習慣犯，必須有具體之事實，足資證明行為人
    有犯罪之惡習及慣行，且有犯罪習慣者係指對於犯罪已為日
    常之惰性行為，習慣犯係視犯罪為一種習性。經查，被告之
    上揭犯罪行為雖值得非難，自不可取，惟衡酌被告無毒品相
    關犯罪，此有臺灣高等法院被告前案紀錄表1 份附卷足參，
    已難基此認被告顯有犯販賣毒品罪之習慣，且因懶惰成性使
    然，況依本案犯罪之情節（包含販賣之次數、使用之手段及
    所得財物）、犯罪後之態度（已能坦承犯行），以及其等行
    為之嚴重性、所表現之危險性及對於未來行為之期待性，依
    憲法比例原則之規範，認量處被告如主文所示之刑，已足收
    懲儆之效，未達須以保安處分預防矯治之程度，尚無施以強
    制工作之必要，附此敘明。
九、另按刑法第59條規定犯罪情狀可憫恕者，得酌量減輕其刑，
    固為法院依法得自由裁量之事項，然非漫無限制，必須犯罪
    另有特殊之原因與環境，在客觀上足以引起一般同情，認為
    即予宣告法定低度刑期尤嫌過重者，始有其適用。是為此項
    裁量減刑時，必須就被告全部犯罪情狀予以審酌在客觀上是
    否有足以引起社會上一般人之同情，而可憫恕之情形，始稱
    適法（最高法院88年度臺上字第6683號判決要旨參照）。被
    告分別為如【附表1 】、【附表2 】、【附表3 】所示販賣
    第2 級毒品甲基安非他命、轉讓禁藥甲基安非他命及販賣第
    3 級毒品愷他命之犯行，已如前述，其在客觀上均無足以引
    起社會上一般人之同情，而可憫恕之情形，爰均不依刑法第
    59條之規定減輕其刑。另按毒品危害防制條例第17條第1 項
    規定，犯同條例第4 條至第8 條、第10條或第11條之罪，供
    出毒品來源，因而查獲其他正犯或共犯者，減輕或免除其刑
    。其立法目的，在利用減刑之寬典，鼓勵運輸、販賣、吸用
    或持有毒品之行為人，供出毒品之來源，藉以擴大防制毒品
    之成效，使煙毒易於斷絕。故凡觸犯該條所列舉之罪者，據
    實指陳其毒品所直接由來之人或地，並因而破案查獲者，即
    符合該條得減輕其刑之規定，至其所供毒品由來之人，與之
    是否具有共犯關係，並非所問（最高法院89年度臺上字第39
    70號判決要旨參照）。經查，被告於本院審理中陳稱，其毒
    品甲基安非他命來源為另案被告許志顯、施品丞云云，然經
    本院向警方及偵查檢察官確認後，並非因被告陳述其毒品來
    源而查獲另案被告許志顯、施品丞，此有彰化縣警察局100
    年7 月28日彰警刑字第1000054876號函檢附之員警職務報告
    書1 紙、臺灣彰化地方法院檢察署100 年7 月21日彰檢文藏
    100 偵3524字第31536 號函1 紙（參見本院卷宗第237 、23
    8 頁）附卷可參，依前揭說明，自無適用毒品危害防制條例
    第17條第1 項規定減輕其刑。
十、按毒品危害防制條例第19條第1 項規定，犯第4 條之罪者，
    其供犯罪所用或因犯罪所得之財物，均沒收之，如全部或一
    部不能沒收時，追徵其價額或以其財產抵償之。但該條項並
    無如同條例第18條第1 項所定「不問屬於犯人與否，沒收之
    」之明文，自屬相對沒收主義之立法。是其應沒收之物，應
    以屬被告所有者為限。又該規定所稱「追徵其價額」者，係
    指所沒收之物為金錢以外之其他財物而無法沒收時，應追徵
    其價額，使其繳納與原物相當之價額。如所得財物為金錢而
    無法沒收時，始應「以其財產抵償之」（最高法院95年度臺
    上字第305 號判決要旨參照）。亦即，按毒品危害防制條例
    第19條第1 項規定性質上係沒收之補充規定。其屬於本條所
    定沒收之標的，如得以直接沒收者，判決主文僅宣告沒收即
    可，不生「追徵其價額」或「以其財產抵償之」問題，須沒
    收之標的全部或一部不能沒收時，始生「追徵其價額」或「
    以其財產抵償之」選項問題。而「追徵其價額」或「以其財
    產抵償之」係屬兩種選項，分別係針對現行貨幣以外之其他
    財產與現行貨幣而言。本規定所稱「追徵其價額」者，係指
    所沒收之物為金錢以外之其他財物而無法沒收時，因其實際
    價值不確定，應追徵其價額，使其繳納與原物相當之價額，
    並無以其財產抵償之問題。倘嗣後追徵其金錢價額，不得結
    果而須以其財產抵償者，要屬行政執行機關依強制執行之法
    律之執行問題，即無不能執行之情形，自毋庸諭知「或以其
    財產抵償之」。如不能沒收之沒收標的為金錢時，因價值確
    定，判決主文直接宣告「以其財產抵償之」即可，不發生追
    徵價額之問題（最高法院99年6 月29日99年度第5 次刑事庭
    會議(二)決議要旨參照）。至毒品危害防制條例第19條規定，
    所稱因犯罪所得之物，自以實際所得者為限，苟無所得或尚
    未取得者，自無從為沒收追繳之諭知（最高法院89年度臺上
    字第3434號判決要旨參照）。又毒品危害防制條例第19條第
    1 項固規定「犯第4 條至第9 條、第12條、第13條或第14條
    第1項 、第2 項之罪者，其供犯罪所用或因犯罪所得之財物
    ，均沒收之，如全部或一部不能沒收時，追徵其價額或以其
    財產抵償之」。但共同正犯之犯罪所得為現款時，因係合併
    計算，且於全部或一部不能沒收時，以其財產抵償之，為避
    免執行時發生重複沒收、抵償之情形，故各共同正犯之間係
    採連帶沒收主義，於裁判時僅諭知連帶沒收，不得就全體共
    同正犯之總所得，對各該共同正犯分別重複諭知沒收（最高
    法院95年度臺上字第6051號判決要旨參照）；又按刑罰法令
    關於沒收之規定，有採職權沒收主義與義務沒收主義。職權
    沒收，指法院就屬於被告所有，並供犯罪所用或因犯罪所得
    之物，仍得本於職權為斟酌沒收與否之宣告，例如刑法第38
    條第1 項第2 款、第3 款、第3 項前段等屬之。義務沒收，
    又可分為絕對義務沒收與相對義務沒收二者。前者指凡法條
    規定「不問屬於犯人與否，沒收之」者屬之，法院就此等之
    物，無審酌餘地，除已證明滅失者外，不問屬於犯人與否或
    有無查扣，均應沒收之；後者指凡供犯罪所用或因犯罪所得
    之物，均應予以沒收，但仍以屬於被告或共犯所有者為限。
    毒品危害防制條例第19條第3 項規定，犯同條例第4 條之罪
    所使用之水、陸、空交通工具，應予沒收，並非以專供犯上
    開之罪所用之物，始得沒收之。且此項沒收採義務沒收主義
    ，故凡供犯上開之罪所用之物，即應依該條項之規定，宣告
    沒收之。惟因其未有「不問屬於犯人與否，沒收之」之規定
    ，故仍以屬於犯人所有者為限，始得沒收（最高法院93年度
    臺上字第2751號判決要旨參照）。經查：
  (一)被告就如【附表1 】所示販賣第2 級毒品甲基安非他命所得
    、如【附表3 】所示販賣第3 級毒品愷他命所得，業經如【
    附表1 】、【附表3 】「相對人欄」所示之相對人分別交付
    與被告或交付予被告委託之人即案外人林哲豪，再由案外人
    林哲豪交予被告收受（即就【附表1 】編號6 所示部分），
    其中被告分別已向如【附表1 】編號4 、【附表3 】「相對
    人欄」所示相對人各收取部分現金即1 千元，其餘則尚未向
    如【附表1 】編號4 、【附表3 】「相對人欄」所示之相對
    人收取，均已如前述，是如【附表1 】編號4 、【附表3 】
    「交易價格欄」所示之已收取現金1 千元部分，及如【附表
    1 】編號1 至編號3 、編號5 至編號9 「交易價格欄」所示
    之財物，雖均未扣案，然屬被告因單獨犯罪所得之財物或共
    犯販賣所得之財物，各應依毒品危害防制條例第19條第1項
    之規定宣告沒收，或宣告連帶沒收（僅就【附表1 】編號6
    、7 、8 所示部分），如全部或一部不能沒收時，應以其財
    產抵償之，或就共犯販賣所得部分（僅就【附表1 】編號6
    、7 、8 所示部分），以其等財產連帶抵償之，各詳如【附
    表1】 編號6 、7 、8 「主文欄」所示。至如【附表1 】編
    號4、 【附表3 】「交易價格欄」所示之未收取現金部分，
    依上揭說明，無從為沒收追繳之諭知。
  (二)至未扣案之諾基亞廠牌行動電話1 支（內含行動電話門號09
    82—652936號晶片卡1 張）係被告之母所有，並非被告所有
    之物；另被告於如【附表2 】所示轉讓甲基安非他命時，用
    以盛裝甲基安非他命之吸食器，業經被告丟棄等情，業據被
    告於本院審理時供述明確（參見本院卷宗第272 頁、第275
    頁反面），且本院亦查無積極證據證明上揭行動電話及晶片
    卡為被告所有，爰均不併予宣告沒收。
  (三)又被告雖駕駛車牌號碼7303—C5號自用小客車至【附表1 】
    編號2 、7 、8 、9 所示交易地點，然上揭車輛非被告所有
    ，而係被告向不知情之家人即其母陳秀娟借用等情，業據被
    告於本院審理中陳述明確（參見本院卷宗第272 頁），依上
    揭說明，爰不併予宣告沒收。
十一另案外人林哲豪、真實姓名及年籍均不詳之成年男子與被告共
  犯上揭所述販賣甲基安非他命部分，已如前述，本院爰依刑事
  訴訟法第241 條規定，依法告發，並移送臺灣彰化地方法院檢
  察署偵辦，併此敘明。
據上論斷，應依刑事訴訟法第299 條第1 項前段，毒品危害防制
條例第4 條第2 、3 項、第17條第2 項、第19條第1 項，藥事法
第83條第1 項，刑法第11條前段、第28條、第55條、第51條第5
款，判決如主文。
本案經檢察官詹喬偉到庭執行職務。
中    華    民    國   100    年    8     月    18    日
                  刑事第八庭      審判長法官  游秀雯
                                  法      官  王素珍
                                  法      官  唐中興
以上正本證明與原本無異。
如不服本判決應於收受判決後10日內向本院提出上訴書狀，並應
敘述具體理由；其未敘述上訴理由者，應於上訴期間屆滿後20日
內向本院補提理由書（均須按他造當事人之人數附繕本）「切勿
逕送上級法院」。
中    華    民    國   100    年    8     月    18    日
                                  書  記  官  黃國源
【附錄本判決論罪科刑法條全文】：
毒品危害防制條例第4 條
製造、運輸、販賣第1 級毒品者，處死刑或無期徒刑；處無期徒
刑者，得併科新臺幣2 千萬元以下罰金。
製造、運輸、販賣第2 級毒品者，處無期徒刑或7 年以上有期徒
刑，得併科新臺幣1 千萬元以下罰金。
製造、運輸、販賣第3 級毒品者，處5 年以上有期徒刑，得併科
新臺幣7 百萬元以下罰金。
製造、運輸、販賣第4 級毒品者，處3 年以上10年以下有期徒刑
，得併科新臺幣3 百萬元以下罰金。
製造、運輸、販賣專供製造或施用毒品之器具者，處1 年以上7
年以下有期徒刑，得併科新臺幣1 百萬元以下罰金。
前5 項之未遂犯罰之。
藥事法第83條
明知為偽藥或禁藥，而販賣、供應、調劑、運送、寄藏、牙保、
轉讓或意圖販賣而陳列者，處7 年以下有期徒刑，得併科新臺幣
5 百萬元以下罰金。
犯前項之罪，因而致人於死者，處7 年以上有期徒刑，致重傷者
，處3 年以上12年以下有期徒刑。
因過失犯第1 項之罪者，處2 年以下有期徒刑、拘役或科新臺幣
30萬元以下罰金。
第1 項之未遂犯罰之。
轉讓毒品達一定數量者，加重其刑至二分之一，其標準由行政院
定之。
【附表1 】：日期：民國；金額：新臺幣
┌──┬───┬─────┬───┬──────────┬────┬────────┬────────┐
│編號│行為人│ 交易時間 │相對人│交易毒品種類、地點、│交易價格│      證據      │    主文欄      │
│    │      │          │      │方式【備註】        │        │                │                │
├──┼───┼─────┼───┼──────────┼────┼────────┼────────┤
│ 1  │倪毅嘉│100 年1 月│蔡修元│由蔡修元於100 年1 月│1 千元  │1.被告分別於警詢│倪毅嘉販賣第二級│
│    │      │31日晚上7 │（綽號│31日下午5 時55分、同│        │  、偵查中及本院│毒品，處有期徒刑│
│    │      │時許      │「菜鳥│日晚上6 時1 分，利用│        │  審理中之自白（│年捌月，未扣案│
│    │      │          │」）  │自己行動電話門號0981│        │  參見彰化縣警察│之販賣第二級毒品│
│    │      │          │      │—937413號，與倪毅嘉│        │  局彰警刑偵一字│所得新臺幣壹仟元│
│    │      │          │      │使用行動電話門號0982│        │  第0000000000號│沒收之，如全部或│
│    │      │          │      │—652936號行動電話（│        │  警卷第5 頁反面│一部不能沒收時，│
│    │      │          │      │倪毅嘉向不知情家人即│        │  ；臺灣彰化地方│以其財產抵償之。│
│    │      │          │      │其母借用）聯絡約定購│        │  法院檢察署100 │                │
│    │      │          │      │買甲基安非他命之時、│        │  年度偵字第3524│                │
│    │      │          │      │地及交易價格即購買價│        │  號偵查卷宗第10│                │
│    │      │          │      │值1 千元之甲基安非他│        │  2 頁至第103 頁│                │
│    │      │          │      │命1 包（重量約0.1 公│        │  ；本院卷宗第27│                │
│    │      │          │      │克）後，雙方至約定地│        │  4 頁）。      │                │
│    │      │          │      │點即倪毅嘉位於彰化縣│        │2.證人蔡修元分別│                │
│    │      │          │      │彰化市○○街39之8 號│        │  於警詢中陳述、│                │
│    │      │          │      │住處外，由蔡修元向倪│        │  於本院審理中具│                │
│    │      │          │      │毅嘉購買價值1 千元之│        │  結證述（參見彰│                │
│    │      │          │      │甲基安非他命1 包，並│        │  化縣警察局彰警│                │
│    │      │          │      │將購買上開甲基安非他│        │  刑偵一字第1000│                │
│    │      │          │      │命之價金交付予倪毅嘉│        │  022954號警卷第│                │
│    │      │          │      │且收受倪毅嘉交付之第│        │  49頁反面；本院│                │
│    │      │          │      │2 級毒品甲基安非他命│        │  卷宗第191 頁）│                │
│    │      │          │      │，而完成交易。      │        │  。            │                │
│    │      │          │      │                    │        │3.門號0982—6529│                │
│    │      │          │      │【備註】：原起訴書【│        │  36號通訊監察譯│                │
│    │      │          │      │附表1 】編號6 部分。│        │  文及雙向通聯記│                │
│    │      │          │      │                    │        │  錄各1 份（參見│                │
│    │      │          │      │                    │        │  本院卷宗第123 │                │
│    │      │          │      │                    │        │  頁、第103 頁反│                │
│    │      │          │      │                    │        │  面）。        │                │
├──┼───┼─────┼───┼──────────┼────┼────────┼────────┤
│ 2  │倪毅嘉│於100 年2 │吳易融│由吳易融於100 年2 月│1 千元  │1.被告分別於警詢│倪毅嘉販賣第二級│
│    │      │月1 日上午│      │1 日上午5 時59分，利│        │  、偵查中及本院│毒品，處有期徒刑│
│    │      │約8 、9 時│      │用家用電話門號04—77│        │  審理中之自白（│年捌月，未扣案│
│    │      │許        │      │53463 號電話，與倪毅│        │  參見彰化縣警察│之販賣第二級毒品│
│    │      │          │      │嘉使用行動電話門號09│        │  局彰警刑偵一字│所得新臺幣壹仟元│
│    │      │          │      │82—652936號行動電話│        │  第0000000000號│沒收之，如全部或│
│    │      │          │      │（倪毅嘉向不知情家人│        │  警卷第6 頁反面│一部不能沒收時，│
│    │      │          │      │即其母借用）聯絡後，│        │  ；臺灣彰化地方│以其財產抵償之。│
│    │      │          │      │雙方約定購買甲基安非│        │  法院檢察署100 │                │
│    │      │          │      │他命之時、地及交易價│        │  年度偵字第3524│                │
│    │      │          │      │格後，倪毅嘉即駕駛不│        │  號偵查卷宗第10│                │
│    │      │          │      │知情家人即其母所有之│        │  1 頁；本院卷宗│                │
│    │      │          │      │車牌號碼7303—C5號自│        │  第272 頁反面至│                │
│    │      │          │      │用小客車於左列時間至│        │  第273 頁）。  │                │
│    │      │          │      │約定地點即吳易融位於│        │2.證人吳易融分別│                │
│    │      │          │      │彰化縣鹿港鎮○○路36│        │  於警詢中陳稱、│                │
│    │      │          │      │6 巷10號住處，由吳易│        │  偵訊及本院審理│                │
│    │      │          │      │融向倪毅嘉購買價值1 │        │  中具結證述（參│                │
│    │      │          │      │千元之甲基安非他命1 │        │  見彰化縣警察局│                │
│    │      │          │      │包（重量約0.1 公克）│        │  彰警刑偵一字第│                │
│    │      │          │      │，並將購買上開甲基安│        │  0000000000號警│                │
│    │      │          │      │非他命之價金交付予倪│        │  卷第22頁反面；│                │
│    │      │          │      │毅嘉且收受倪毅嘉所交│        │  臺灣彰化地方法│                │
│    │      │          │      │付之第2 級毒品甲基安│        │  院檢察署100 年│                │
│    │      │          │      │非他命，而完成交易。│        │  度偵字第3524號│                │
│    │      │          │      │                    │        │  偵查卷宗第49頁│                │
│    │      │          │      │【備註】：原起訴書【│        │  ；本院卷宗第26│                │
│    │      │          │      │附表1 】編號1 部分。│        │  4 頁）。      │                │
│    │      │          │      │                    │        │3.門號0982—6529│                │
│    │      │          │      │                    │        │  36號通訊監察譯│                │
│    │      │          │      │                    │        │  文及雙向通聯記│                │
│    │      │          │      │                    │        │  錄各1 份（參見│                │
│    │      │          │      │                    │        │  本院卷宗第127 │                │
│    │      │          │      │                    │        │  頁、第30頁反面│                │
│    │      │          │      │                    │        │  ）。          │                │
├──┼───┼─────┼───┼──────────┼────┼────────┼────────┤
│ 3  │倪毅嘉│100 年2 月│蔡修元│由蔡修元於100 年2 月│1 千元  │1.被告分別於警詢│倪毅嘉販賣第二級│
│    │      │1 日下午6 │      │1 日下午3 時21分、同│        │  、偵查中及本院│毒品，處有期徒刑│
│    │      │時許      │      │日下午5 時48分，利用│        │  審理中之自白（│年捌月，未扣案│
│    │      │          │      │自己行動電話門號0981│        │  參見彰化縣警察│之販賣第二級毒品│
│    │      │          │      │—937413號，與倪毅嘉│        │  局彰警刑偵一字│所得新臺幣壹仟元│
│    │      │          │      │使用行動電話門號0982│        │  第0000000000號│沒收之，如全部或│
│    │      │          │      │—652936號行動電話（│        │  警卷第5 頁反面│一部不能沒收時，│
│    │      │          │      │倪毅嘉向不知情家人即│        │  ；臺灣彰化地方│以其財產抵償之。│
│    │      │          │      │其母借用）聯絡約定購│        │  法院檢察署100 │                │
│    │      │          │      │買甲基安非他命之時、│        │  年度偵字第3524│                │
│    │      │          │      │地及交易價格即購買價│        │  號偵查卷宗第10│                │
│    │      │          │      │值1 千元之甲基安非他│        │  3 頁；本院卷宗│                │
│    │      │          │      │命1 包（重量約0.1 公│        │  第274 頁反面）│                │
│    │      │          │      │克）後，雙方至約定地│        │  。            │                │
│    │      │          │      │點即倪毅嘉位於彰化縣│        │2.證人蔡修元分別│                │
│    │      │          │      │彰化市○○街39之8 號│        │  於警詢中陳述、│                │
│    │      │          │      │住處外，由蔡修元向倪│        │  於偵訊中及本院│                │
│    │      │          │      │毅嘉購買價值1 千元之│        │  審理中具結證述│                │
│    │      │          │      │甲基安非他命1 包，並│        │  （參見彰化縣警│                │
│    │      │          │      │將購買上開甲基安非他│        │  察局彰警刑偵一│                │
│    │      │          │      │命之價金交付予倪毅嘉│        │  字第0000000000│                │
│    │      │          │      │且收受倪毅嘉交付之第│        │  號警卷第50頁反│                │
│    │      │          │      │2級 毒品甲基安非他命│        │  面；臺灣彰化地│                │
│    │      │          │      │，而完成交易。      │        │  方法院檢察署10│                │
│    │      │          │      │                    │        │  0 年度偵字第35│                │
│    │      │          │      │【備註】：原起訴書【│        │  24號偵查卷宗第│                │
│    │      │          │      │附表1 】編號7 部分。│        │  77頁；本院卷宗│                │
│    │      │          │      │                    │        │  第195 頁）。  │                │
│    │      │          │      │                    │        │3.門號0982—6529│                │
│    │      │          │      │                    │        │  36號通訊監察譯│                │
│    │      │          │      │                    │        │  文及雙向通聯記│                │
│    │      │          │      │                    │        │  錄各1 份（參見│                │
│    │      │          │      │                    │        │  本院卷宗第129 │                │
│    │      │          │      │                    │        │  頁至第130 頁、│                │
│    │      │          │      │                    │        │  第31頁）。    │                │
├──┼───┼─────┼───┼──────────┼────┼────────┼────────┤
│ 4  │倪毅嘉│100 年2 月│蔡修元│由蔡修元於100 年2 月│2 千元（│1.被告分別於警詢│倪毅嘉販賣第二級│
│    │      │1 日晚上11│      │1 日晚上9 時51分、同│已收受1 │  、偵查中及本院│毒品，處有期徒刑│
│    │      │時許      │      │日晚上10時29分、同日│千元，尚│  審理中之自白（│年拾月，未扣案│
│    │      │          │      │晚上10時45分【起訴書│積欠1 千│  參見彰化縣警察│之販賣第二級毒品│
│    │      │          │      │贅載同日晚上9 時33分│元）【起│  局彰警刑偵一字│所得新臺幣壹仟元│
│    │      │          │      │】，利用自己行動電話│訴書誤載│  第0000000000號│沒收之，如全部或│
│    │      │          │      │門號0981—937413號，│為1 千元│  警卷第6 頁；臺│一部不能沒收時，│
│    │      │          │      │與倪毅嘉使用行動電話│】      │  灣彰化地方法院│以其財產抵償之。│
│    │      │          │      │門號0982—652936號行│        │  檢察署100 年度│                │
│    │      │          │      │動電話（倪毅嘉向不知│        │  偵字第3524號偵│                │
│    │      │          │      │情家人即其母借用）聯│        │  查卷宗第103 頁│                │
│    │      │          │      │絡約定購買甲基安非他│        │  ；本院卷宗第27│                │
│    │      │          │      │命之時、地及交易價格│        │  4 頁反面）。  │                │
│    │      │          │      │即購買價值1 千元之甲│        │2.證人蔡修元分別│                │
│    │      │          │      │基安非他命1 包（重量│        │  於警詢中陳述、│                │
│    │      │          │      │約0.1 公克）後，雙方│        │  於偵訊中及本院│                │
│    │      │          │      │至約定地點即倪毅嘉位│        │  審理中具結證述│                │
│    │      │          │      │於彰化縣彰化市○○街│        │  （參見彰化縣警│                │
│    │      │          │      │39之8 號住處外，由蔡│        │  察局彰警刑偵一│                │
│    │      │          │      │修元向倪毅嘉購買價值│        │  字第0000000000│                │
│    │      │          │      │2 千元之甲基安非他命│        │  號警卷第51頁；│                │
│    │      │          │      │1 包，並將購買價金1 │        │  臺灣彰化地方法│                │
│    │      │          │      │千元交付予倪毅嘉，另│        │  院檢察署100 年│                │
│    │      │          │      │積欠1 千元，且收受倪│        │  度偵字第3524號│                │
│    │      │          │      │毅嘉交付之第2 級毒品│        │  偵查卷宗第77頁│                │
│    │      │          │      │甲基安非他命，而完成│        │  至第78頁；本院│                │
│    │      │          │      │交易。              │        │  卷宗第195 頁反│                │
│    │      │          │      │【備註】：原起訴書【│        │  面至第196 頁）│                │
│    │      │          │      │附表1 】編號8 部分。│        │  。            │                │
│    │      │          │      │                    │        │3.門號0982—6529│                │
│    │      │          │      │                    │        │  36號通訊監察譯│                │
│    │      │          │      │                    │        │  文及雙向通聯記│                │
│    │      │          │      │                    │        │  錄各1 份（參見│                │
│    │      │          │      │                    │        │  本院卷宗第131 │                │
│    │      │          │      │                    │        │  頁至第132 頁、│                │
│    │      │          │      │                    │        │  第32頁）。    │                │
├──┼───┼─────┼───┼──────────┼────┼────────┼────────┤
│ 5  │倪毅嘉│100 年2 月│吳易融│吳易融、蔡承佑各出資│1 千元  │1.被告分別於警詢│倪毅嘉販賣第二級│
│    │      │9 日凌晨1 │、蔡承│5 百元，合資1 千元，│        │  、偵查中及本院│毒品，處有期徒刑│
│    │      │時許      │佑    │推由吳易融分別於100 │        │  審理中之自白（│年捌月，未扣案│
│    │      │          │      │年2 月9 日凌晨零時16│        │  參見彰化縣警察│之販賣第二級毒品│
│    │      │          │      │分、同日凌晨零時29分│        │  局彰警刑偵一字│所得新臺幣壹仟元│
│    │      │          │      │，利用蔡承佑使用行動│        │  第0000000000號│沒收之，如全部或│
│    │      │          │      │電話門號0981—449566│        │  警卷第7 頁；臺│一部不能沒收時，│
│    │      │          │      │號電話【起訴書贅載吳│        │  灣彰化地方法院│以其財產抵償之。│
│    │      │          │      │易融利用家用電話門號│        │  檢察署100 年度│                │
│    │      │          │      │04—0000000 號，於10│        │  偵字第3524號偵│                │
│    │      │          │      │0 年2 月8 日晚上11時│        │  查卷宗第101 頁│                │
│    │      │          │      │42分電話聯絡】，與倪│        │  ；本院卷宗第27│                │
│    │      │          │      │毅嘉使用行動電話門號│        │  3 頁）。      │                │
│    │      │          │      │0982—652936號行動電│        │2.證人吳易融分別│                │
│    │      │          │      │話（倪毅嘉向不知情家│        │  於警詢中陳稱、│                │
│    │      │          │      │人即其母借用）聯絡約│        │  偵訊及本院審理│                │
│    │      │          │      │定購買甲基安非他命之│        │  中具結證述（參│                │
│    │      │          │      │時、地及交易價格，並│        │  見彰化縣警察局│                │
│    │      │          │      │表明吳易融、蔡承佑共│        │  彰警刑偵一字第│                │
│    │      │          │      │同購買後，蔡承佑推由│        │  0000000000號警│                │
│    │      │          │      │吳易融至約定地點即倪│        │  卷第23頁反面；│                │
│    │      │          │      │毅嘉位於彰化縣彰化市│        │  臺灣彰化地方法│                │
│    │      │          │      │學士街39之8 號住處外│        │  院檢察署100 年│                │
│    │      │          │      │，由吳易融出面向倪毅│        │  度偵字第3524號│                │
│    │      │          │      │嘉購買價值1 千元之甲│        │  偵查卷宗第50頁│                │
│    │      │          │      │基安非他命1 包（重量│        │  ；本院卷宗第26│                │
│    │      │          │      │約0.1 公克），並將購│        │  4 頁）；證人蔡│                │
│    │      │          │      │買上開甲基安非他命之│        │  承佑分別於偵訊│                │
│    │      │          │      │價金交付予倪毅嘉且收│        │  及本院審理中具│                │
│    │      │          │      │受倪毅嘉所交付之第2 │        │  結證述（參見臺│                │
│    │      │          │      │級毒品甲基安非他命，│        │  灣彰化地方法院│                │
│    │      │          │      │而完成交易。        │        │  檢察署100 年度│                │
│    │      │          │      │                    │        │  偵字第3524號偵│                │
│    │      │          │      │【備註】：原起訴書【│        │  查卷宗第52頁；│                │
│    │      │          │      │附表1 】編號2 部分。│        │  本院卷宗第266 │                │
│    │      │          │      │                    │        │  頁）。        │                │
│    │      │          │      │                    │        │3.門號0982—6529│                │
│    │      │          │      │                    │        │  36號通訊監察譯│                │
│    │      │          │      │                    │        │  文及雙向通聯記│                │
│    │      │          │      │                    │        │  錄各1 份（參見│                │
│    │      │          │      │                    │        │  本院卷宗第132 │                │
│    │      │          │      │                    │        │  頁、第35頁）。│                │
├──┼───┼─────┼───┼──────────┼────┼────────┼────────┤
│ 6  │倪毅嘉│100 年2 月│蔡承佑│蔡承佑分別於100 年2 │1 千元  │1.被告分別於警詢│倪毅嘉共同販賣第│
│    │、林哲│15日上午11│      │月15日上午9 時57分、│        │  、偵查中及本院│二級毒品，處有期│
│    │豪、真│時54分左右│      │同日上午11時33分，分│        │  審理中之自白（│徒刑年捌月，未│
│    │實姓名│          │      │別利用吳易融住處家用│        │  參見彰化縣警察│扣案倪毅嘉與林哲│
│    │及年籍│          │      │電話門號04—0000000 │        │  局彰警刑偵一字│豪、真實姓名及年│
│    │均不詳│          │      │號、公共電話門號04—│        │  第0000000000號│籍均不詳之成年男│
│    │之成年│          │      │0000000 號，與倪毅嘉│        │  警卷第7 頁至第│子壹人共同販賣第│
│    │男子1 │          │      │使用行動電話門號0982│        │  8 頁；臺灣彰化│二級毒品所得新臺│
│    │人【起│          │      │—652936號行動電話（│        │  地方法院檢察署│幣壹仟元，應與林│
│    │訴書漏│          │      │倪毅嘉向不知情家人即│        │  100 年度偵字第│哲豪、真實姓名及│
│    │載共犯│          │      │其母借用）聯絡約定購│        │  3524號偵查卷宗│年籍均不詳之成年│
│    │即林哲│          │      │買甲基安非他命之時、│        │  第101 頁至第10│男子壹人連帶沒收│
│    │豪、真│          │      │地及交易價格即購買價│        │  2 頁；本院卷宗│之，如全部或一部│
│    │實姓名│          │      │值1 千元之甲基安非他│        │  第273 頁）。  │不能沒收時，以其│
│    │及年籍│          │      │命1 包（重量約0.1 公│        │2.證人蔡承佑分別│與林哲豪、真實姓│
│    │均不詳│          │      │克）後，倪毅嘉推由林│        │  於偵訊及本院審│名及年籍均不詳之│
│    │之成年│          │      │哲豪、真實姓名及年籍│        │  理中具結證述（│成年男子壹人之財│
│    │男子1 │          │      │均不詳之成年男子1 人│        │  參見臺灣彰化地│產連帶抵償之。  │
│    │人】  │          │      │至約定地點即彰化縣彰│        │  方法院檢察署10│                │
│    │      │          │      │化市○○路大英帝國旁│        │  0 年度偵字第35│                │
│    │      │          │      │之統一超商旁巷子內（│        │  24號偵查卷宗第│                │
│    │      │          │      │臺化公司附近處），由│        │  53頁；本院卷宗│                │
│    │      │          │      │吳易融將購買上開甲基│        │  第266 頁）；證│                │
│    │      │          │      │安非他命之價金交付予│        │  人吳易融分別於│                │
│    │      │          │      │林哲豪，且收受林哲豪│        │  偵訊及本院審理│                │
│    │      │          │      │所交付之毒品甲基安非│        │  中具結證述（參│                │
│    │      │          │      │他命，而完成交易。嗣│        │  見臺灣彰化地方│                │
│    │      │          │      │林哲豪再將1 千元交付│        │  法院檢察署100 │                │
│    │      │          │      │予倪毅嘉。          │        │  年度偵字第3524│                │
│    │      │          │      │                    │        │  號偵查卷宗第50│                │
│    │      │          │      │【備註】：原起訴書【│        │  頁；本院卷宗第│                │
│    │      │          │      │附表1 】編號3 部分。│        │  264頁至第265頁│                │
│    │      │          │      │                    │        │  ）。          │                │
│    │      │          │      │                    │        │3.門號0982—6529│                │
│    │      │          │      │                    │        │  36號通訊監察譯│                │
│    │      │          │      │                    │        │  文及雙向通聯記│                │
│    │      │          │      │                    │        │  錄各1 份（參見│                │
│    │      │          │      │                    │        │  本院卷宗第141 │                │
│    │      │          │      │                    │        │  頁、第43頁反面│                │
│    │      │          │      │                    │        │  ）。          │                │
├──┼───┼─────┼───┼──────────┼────┼────────┼────────┤
│ 7  │倪毅嘉│100 年2 月│蔡承佑│由蔡承佑於100 年2 月│1 千元  │1.被告分別於警詢│倪毅嘉共同販賣第│
│    │、真實│15日下午約│      │15日下午1 時22分、同│        │  、偵查中及本院│二級毒品，處有期│
│    │姓名及│3 時許    │      │日下午2 時15分、同日│        │  審理中之自白（│徒刑年捌月，未│
│    │年籍均│          │      │下午2 時43分，分別利│        │  參見彰化縣警察│扣案倪毅嘉與真實│
│    │不詳之│          │      │用吳易融住處家用電話│        │  局彰警刑偵一字│姓名及年籍均不詳│
│    │綽號「│          │      │門號04—0000000 號、│        │  第0000000000號│之成年男子壹人共│
│    │阿豪」│          │      │公共電話門號04—7740│        │  警卷第7 頁至第│同販賣第二級毒品│
│    │成年男│          │      │022 號，與倪毅嘉使用│        │  8 頁；臺灣彰化│所得新臺幣壹仟元│
│    │子1 人│          │      │行動電話門號0982—65│        │  地方法院檢察署│，應與真實姓名及│
│    │人【起│          │      │2936號行動電話（倪毅│        │  100 年度偵字第│年籍均不詳之成年│
│    │訴書漏│          │      │嘉向不知情家人即其母│        │  3524號偵查卷宗│男子壹人連帶沒收│
│    │載共犯│          │      │借用）聯絡約定購買甲│        │  第101 頁至第10│之，如全部或一部│
│    │即真實│          │      │基安非他命之時、地及│        │  2 頁；本院卷宗│不能沒收時，以其│
│    │姓名及│          │      │交易價格即購買合計價│        │  第273 頁反面至│與真實姓名及年籍│
│    │年籍均│          │      │值1 千元之甲基安非他│        │  第274 頁）。  │均不詳之成年男子│
│    │不詳之│          │      │命2 包（合計重量約0.│        │2.證人蔡承佑分別│壹人之財產連帶抵│
│    │綽號「│          │      │ 1公克）後，倪毅嘉即│        │  於偵訊及本院審│償之。          │
│    │阿豪」│          │      │駕駛不知情家人即其母│        │  理中具結證述（│                │
│    │成年男│          │      │所有之車牌號碼7303—│        │  參見臺灣彰化地│                │
│    │子1 人│          │      │C5號自用小客車搭載真│        │  方法院檢察署10│                │
│    │】    │          │      │實姓名及年籍均不詳之│        │  0 年度偵字第35│                │
│    │      │          │      │綽號「阿豪」成年男子│        │  24號偵查卷宗第│                │
│    │      │          │      │1 人於左列時間，至約│        │  53頁；本院卷宗│                │
│    │      │          │      │定地點即位於彰化縣鹿│        │  第267 頁）；證│                │
│    │      │          │      │港鎮○○路366 巷口附│        │  人吳易融分別於│                │
│    │      │          │      │近，由蔡承佑向倪毅嘉│        │  偵訊中具結證述│                │
│    │      │          │      │購買合計價值1 千元之│        │  （參見臺灣彰化│                │
│    │      │          │      │甲基安非他命2 包（即│        │  地方法院檢察署│                │
│    │      │          │      │每包5 百元），並將購│        │  100 年度偵字第│                │
│    │      │          │      │買上開甲基安非他命之│        │  3524號偵查卷宗│                │
│    │      │          │      │價金交付予倪毅嘉，且│        │  第50頁）。    │                │
│    │      │          │      │收受該真實姓名及年籍│        │3.門號0982—6529│                │
│    │      │          │      │均不詳之綽號「阿豪」│        │  36號通訊監察譯│                │
│    │      │          │      │成年男子1 人所交付之│        │  文及雙向通聯記│                │
│    │      │          │      │第2 級毒品甲基安非他│        │  錄各1 份（參見│                │
│    │      │          │      │命，而完成交易。    │        │  本院卷宗第141 │                │
│    │      │          │      │                    │        │  頁至第142 頁、│                │
│    │      │          │      │【備註】：原起訴書【│        │  第43頁反面）。│                │
│    │      │          │      │附表1 】編號4 部分。│        │                │                │
│    │      │          │      │                    │        │                │                │
│    │      │          │      │                    │        │                │                │
├──┼───┼─────┼───┼──────────┼────┼────────┼────────┤
│ 8  │倪毅嘉│100 年2 月│蔡修元│由蔡修元於100 年2 月│1 千元  │1.被告分別於偵查│倪毅嘉共同販賣第│
│    │、林哲│15日下午約│      │15日下午4 時10分，利│        │  中及本院審理中│二級毒品，處有期│
│    │豪【起│4 、5 時許│      │用自己行動電話門號09│        │  之自白（參見臺│徒刑年捌月，未│
│    │訴書漏│          │      │81—937413號，與倪毅│        │  灣彰化地方法院│扣案倪毅嘉與林哲│
│    │載共犯│          │      │嘉使用行動電話門號09│        │  檢察署100 年度│豪共同販賣第二級│
│    │即林哲│          │      │82—652936號行動電話│        │  偵字第3524號偵│毒品所得新臺幣壹│
│    │豪】  │          │      │（倪毅嘉向不知情家人│        │  查卷宗第103 頁│仟元，應與林哲豪│
│    │      │          │      │即其母借用）聯絡約定│        │  ；本院卷宗第27│連帶沒收之，如全│
│    │      │          │      │購買甲基安非他命之時│        │  5 頁）。      │部或一部不能沒收│
│    │      │          │      │、地及交易價格即購買│        │2.證人蔡修元分別│時，以其與林哲豪│
│    │      │          │      │價值1 千元之甲基安非│        │  於警詢中陳述、│之財產連帶抵償之│
│    │      │          │      │他命1 包（重量約0.12│        │  於偵訊中及本院│。              │
│    │      │          │      │公克）後，倪毅嘉即駕│        │  審理中具結證述│                │
│    │      │          │      │駛不知情家人即其母所│        │  （參見彰化縣警│                │
│    │      │          │      │有之車牌號碼7303—C5│        │  察局彰警刑偵一│                │
│    │      │          │      │號自用小客車搭載林哲│        │  字第0000000000│                │
│    │      │          │      │豪於左列時間至約定地│        │  號警卷第54頁；│                │
│    │      │          │      │點即彰化縣彰化市火車│        │  臺灣彰化地方法│                │
│    │      │          │      │站旁之「開胡遊藝場」│        │  院檢察署100 年│                │
│    │      │          │      │處，由蔡修元向倪毅嘉│        │  度偵字第3524號│                │
│    │      │          │      │、林哲豪購買價值1 千│        │  偵查卷宗第78頁│                │
│    │      │          │      │元之甲基安非他命1 包│        │  ；本院卷宗第19│                │
│    │      │          │      │，並將購買上開甲基安│        │  4 頁）。      │                │
│    │      │          │      │非他命之價金交付予倪│        │3.門號0982—6529│                │
│    │      │          │      │毅嘉且收受倪毅嘉所交│        │  36號通訊監察譯│                │
│    │      │          │      │付之第2 級毒品甲基安│        │  文及雙向通聯記│                │
│    │      │          │      │非他命，而完成交易。│        │  錄各1 份（參見│                │
│    │      │          │      │                    │        │  本院卷宗第142 │                │
│    │      │          │      │【備註】：原起訴書【│        │  頁、第44頁、第│                │
│    │      │          │      │附表1 】編號9 部分。│        │  45頁反面）。  │                │
├──┼───┼─────┼───┼──────────┼────┼────────┼────────┤
│ 9  │倪毅嘉│100 年2 月│吳易融│由吳易融於100 年2 月│1 千元  │1.被告分別於警詢│倪毅嘉販賣第二級│
│    │      │17日晚上12│      │17日晚上10時37分、同│        │  、偵查中及本院│毒品，處有期徒刑│
│    │      │時許即100 │      │日晚上10時54分、同日│        │  審理中之自白（│年捌月，未扣案│
│    │      │年2 月18日│      │晚上11時19分、同日晚│        │  參見彰化縣警察│之販賣第二級毒品│
│    │      │凌晨零時許│      │上11時21分，分別利用│        │  局彰警刑偵一字│所得新臺幣壹仟元│
│    │      │          │      │自己住處家用電話門號│        │  第0000000000號│沒收之，如全部或│
│    │      │          │      │04—0000000 號，與倪│        │  警卷第8 頁至第│一部不能沒收時，│
│    │      │          │      │毅嘉使用行動電話門號│        │  9 頁；臺灣彰化│以其財產抵償之。│
│    │      │          │      │0982—652936號行動電│        │  地方法院檢察署│                │
│    │      │          │      │話（倪毅嘉向不知情家│        │  100 年度偵字第│                │
│    │      │          │      │人即其母借用）聯絡約│        │  3524號偵查卷宗│                │
│    │      │          │      │定購買甲基安非他命之│        │  第102 頁；本院│                │
│    │      │          │      │時、地及交易價格即購│        │  卷宗第274 頁）│                │
│    │      │          │      │買價值1 千元之甲基安│        │  。            │                │
│    │      │          │      │非他命1 包（重量約0.│        │2.證人吳易融分別│                │
│    │      │          │      │1 公克）後，倪毅嘉即│        │  於偵訊及本院審│                │
│    │      │          │      │駕駛不知情家人即其母│        │  理中具結證述（│                │
│    │      │          │      │所有之車牌號碼7303—│        │  參見臺灣彰化地│                │
│    │      │          │      │C5號自用小客車於左列│        │  方法院檢察署10│                │
│    │      │          │      │時間至約定地點即位於│        │  0 年度偵字第35│                │
│    │      │          │      │彰化縣鹿港鎮○○路36│        │  24號偵查卷宗第│                │
│    │      │          │      │6 巷口附近，由吳易融│        │  50頁至第51頁；│                │
│    │      │          │      │向倪毅嘉購買價值1 千│        │  本院卷宗第263 │                │
│    │      │          │      │元之甲基安非他命1 包│        │  、265 頁）。  │                │
│    │      │          │      │，並將購買上開甲基安│        │3.門號0982—6529│                │
│    │      │          │      │非他命之價金交付予倪│        │  36號通訊監察譯│                │
│    │      │          │      │毅嘉且收受倪毅嘉交付│        │  文及雙向通聯記│                │
│    │      │          │      │之第2 級毒品甲基安非│        │  錄各1 份（參見│                │
│    │      │          │      │他命，而完成交易。  │        │  本院卷宗第147 │                │
│    │      │          │      │                    │        │  頁至第148 頁、│                │
│    │      │          │      │【備註】：原起訴書【│        │  第48頁反面、第│                │
│    │      │          │      │附表1 】編號5 部分。│        │  49頁）。      │                │
└──┴───┴─────┴───┴──────────┴────┴────────┴────────┘
【附表2 】：日期：民國
┌──┬───┬─────┬───┬──────────┬────┬────────┬────────┐
│編號│行為人│ 轉讓時間 │相對人│轉讓毒品種類、地點、│轉讓價格│      證據      │    主文        │
│    │      │          │      │方式【備註】        │        │                │                │
├──┼───┼─────┼───┼──────────┼────┼────────┼────────┤
│1   │倪毅嘉│100 年3 月│葉鋐宥│倪毅嘉於左列時間欄所│無償轉讓│1.被告分別於偵查│倪毅嘉明知為禁藥│
│    │      │22日凌晨5 │      │示之時間，在彰化縣彰│        │  中及本院審理中│而轉讓，處有期徒│
│    │      │時許      │      │化市○○路○段99號5 │        │  之自白（參見臺│刑柒月。        │
│    │      │          │      │樓即友人林煜寬租屋處│        │  灣彰化地方法院│                │
│    │      │          │      │睡覺之際，因葉鋐宥向│        │  檢察署100 年度│                │
│    │      │          │      │其表示欲施用甲基安非│        │  偵字第3524號偵│                │
│    │      │          │      │他命，其遂將吸食器內│        │  查卷宗第152 頁│                │
│    │      │          │      │即微量約未逾0.1 公克│        │  反面；本院卷宗│                │
│    │      │          │      │之甲基安非他命無償轉│        │  第275 頁）。  │                │
│    │      │          │      │讓予葉鋐宥1 次，嗣其│        │2.證人葉鋐宥分別│                │
│    │      │          │      │將該吸食器丟棄之。  │        │  於警詢中陳述、│                │
│    │      │          │      │                    │        │  於偵訊具結證述│                │
│    │      │          │      │【備註】：原起訴書犯│        │  （參見臺灣彰化│                │
│    │      │          │      │罪事實欄一(三)部分。  │        │  地方法院檢察署│                │
│    │      │          │      │                    │        │  100 年度偵字第│                │
│    │      │          │      │                    │        │  3524號偵查卷宗│                │
│    │      │          │      │                    │        │  第133 頁、第14│                │
│    │      │          │      │                    │        │  1 頁）。      │                │
└──┴───┴─────┴───┴──────────┴────┴────────┴────────┘
【附表3 】：日期：民國；金額：新臺幣
┌──┬───┬─────┬───┬──────────┬────┬────────┬────────┐
│編號│行為人│ 交易時間 │相對人│交易毒品種類、地點、│交易價格│      證據      │    主文欄      │
│    │      │          │      │方式【備註】        │        │                │                │
├──┼───┼─────┼───┼──────────┼────┼────────┼────────┤
│ 1  │倪毅嘉│100 年1 月│蔡修元│蔡修元至倪毅嘉位於彰│2 千元（│1.被告分別於偵查│倪毅嘉販賣第三級│
│    │      │31日晚上9 │      │化縣彰化市○○街39之│已收受1 │  中及本院審理中│毒品，處有期徒刑│
│    │      │時許      │      │8 號之住處外，向倪毅│千元，尚│  之自白（參見臺│貳年捌月，未扣案│
│    │      │          │      │嘉購買價值2 千元之愷│積欠1 千│  灣彰化地方法院│販賣第三級毒品所│
│    │      │          │      │他命1 包（重量不詳且│元）    │  檢察署100 年度│得新臺幣壹仟元沒│
│    │      │          │      │未逾20公克），並將購│        │  偵字第3524號偵│收之，如全部或一│
│    │      │          │      │買上開愷他命之價金1 │        │  查卷宗第103 頁│部不能沒收時，以│
│    │      │          │      │千元交付予倪毅嘉，尚│        │  ；本院卷宗第27│其財產抵償之。  │
│    │      │          │      │積欠1 千元未交付，且│        │  5 頁至第276 頁│                │
│    │      │          │      │收受倪毅嘉交付之第3 │        │  ）。          │                │
│    │      │          │      │級毒品愷他命，而完成│        │2.證人蔡修元分別│                │
│    │      │          │      │交易。              │        │  於警詢中陳述、│                │
│    │      │          │      │                    │        │  於偵訊及本院審│                │
│    │      │          │      │【備註】：原起訴書【│        │  理中具結證述（│                │
│    │      │          │      │附表2 】部分。      │        │  參見臺灣彰化地│                │
│    │      │          │      │                    │        │  方法院檢察署10│                │
│    │      │          │      │                    │        │  0 年度偵字第35│                │
│    │      │          │      │                    │        │  24號偵查卷宗第│                │
│    │      │          │      │                    │        │  60頁反面、第78│                │
│    │      │          │      │                    │        │  頁；本院卷宗第│                │
│    │      │          │      │                    │        │  195 頁）。    │                │
└──┴───┴─────┴───┴──────────┴────┴────────┴────────┘